臺灣臺北地方法院刑事判決　　　　　　　　　　　　九十三年度簡上字第二四六號
　　上　訴　人
　　即　被　告　甲○○
右上訴人即被告因違反商標法案件，不服本院九十三年度簡字第一五六二號，中華民
國九十三年八月四日第一審簡易判決（聲請簡易判決處刑案號：台灣台北地方法院檢
察署九十三年度偵字第六０二三號）提起上訴，本院合議庭第二審判決如左：
    主  文
原判決撤銷。
甲○○連續明知為未得商標權人同意，於同一商品，使用相同之註冊商標商品而販賣
，處有期徒刑月，如易科罰金以佰元折算壹日。扣案如附表所示商標圖樣之仿冒
商品共佰伍拾壹件均沒收。
    事  實
一、甲○○明知如附表所示之商標圖樣，分別經日商三麗鷗股份有限公司（SANRIO
    COMPANY,LTD.，下稱「三麗鷗公司」）向經濟部智慧財產局申請註冊登記獲准，
    取得使用於手機來電顯示器之商標專用權，現均仍於商標專用期間及延展專用期
    間暨授權期間內，未得商標權人同意或授權，不得於同一或類似商品使用相同之
    商標，且甲○○明知其向台北市○○路、鄭州路一帶商家，以每件新台幣（下同
    ）三十五元至四十元不等之價格所購入使用相同於如附表所示商標之手機來電顯
    示器，係未得商標權人同意而使用相同商標圖樣之商品，竟基於概括犯意，自民
    國九十三年二月間起，在台北市中山區○○○路與中山北路口地下道內設攤，以
    每件五十元之價格，連續陳列、販賣如附表所示商標之仿冒商品予不特定人牟利
    。嗣於九十三年三月十一日十九時許，為警在前揭地點查獲，並扣得如附表所示
    之仿冒商標商品共計三百五十一件。
二、案經台北市政府警察局中山分局報告台灣台北地方法院檢察署檢察官聲請簡易判
    決處刑。
    理  由
一、訊之被告甲○○固不否認有連續於前揭時間、地點販買如附表所示之手機來電顯
    示器之行為，惟否認有違反商標法之行為，辯稱：伊並不知道這些是他人商標權
    利，伊是跟店家拿貨的，如果要查應該要查店家，且原判決太重等語。經查：被
    告於前揭時間地點連續陳列、販賣如附表所示之仿冒商標商品之事實，業具被告
    供述明確，並有經濟部智慧財產局商標註冊證七紙、仿冒商品照片八紙附卷可參
    在卷可稽，以及如附表所示之仿冒商標商品共計三百五十一件扣案可稽，應可認
    定；次查：被告於警詢中稱：「被查獲仿冒商品是從北市後火車站在華陰街附近
    商家購得，每件商品買進三十至四十元不等，每件商品賣出一律五十元，設攤約
    半月」等語，於偵查中稱：「（是否知道凱蒂貓十分知名？）知道，我問過店家
    ，他稱沒有真品」、「我賣過這麼多年沒有賣過真品」等語，再審酌如附表所示
    之商標商品，均為業界及消費大眾所共知之商標，且告訴人之產品價值不菲，然
    被告卻以三十五元至四十元不等之價格購入，而以五十元低價販賣，與真品價格
    相差懸殊，足見其顯然知悉所陳列、販賣之物為仿冒商標商品甚名，所辯並不知
    悉等語，顯不足採；綜上，本件事證已臻明確，被告犯行堪予認定。
二、被告所為係商標法第八十一條第一款所指「未得商標權人同意，於同一商品，使
    用相同之註冊商標」之商品，仍加以販賣，係犯商標法第八十二條之意圖販賣而
    陳列仿冒商標商品罪。被告意圖販賣而陳列仿冒商標商品之低度行為，為販賣之
    高度行為所吸收，不另論罪。被告先後多次販賣仿冒商標商品之行為，時間緊接
    ，所犯之罪名及基本犯罪構成要件均相同，顯係基於概括犯意反覆為之，為連續
    犯，應依刑法第五十六條之規定，以一罪論，並加重其刑。另被告所販賣之「
    DORAEMON小叮噹」來電顯示器部分，日商小學館股份有限公司所申請之第九八四
    八一七號商標註冊證所指定使用之商品中，並未有來電顯示器之商品，而來電顯
    示器於經濟部智慧財產局之商品近似檢索中，係列於第九類編號0939之「電子訊
    號器材」項中之「顯示器」商品之內，然第九八四八一七號商標註冊證所指定使
    用之商品中，亦未有與之相類似之商品，是被告所販售「DORAEMON小叮噹」來電
    顯示器部分，尚難認與商標法第八十二條之要件相符，惟聲請簡易判決處刑意旨
    認被告此部分行為，與其他有罪部分有裁判上一罪之關係，爰不另為無罪之諭知
    。原審依偵查中之自白及其他現存之證據，認被告犯行明確，據而論科，固非無
    見，惟聲請簡易判決處刑書附表八之部分，尚非構成商標法第八十二條之罪已如
    前述，原審漏未斟酌此點，稍有未洽，被告指摘原判決不當，雖非可採，惟原判
    決既有可議之處，仍屬無可維持，應由本院撤銷改判。爰審酌被告素行、犯罪手
    段、其行為對被害人所生危害程度、所販賣之時間以及數量、犯罪所得、犯後態
    度、所得財物數額等一切情狀，量處如主文所示之刑，並諭知其易科罰金之折算
    標準。扣案如附表所示之仿冒商品共三百五十一件，係在同一商品使用相同之註
    冊商標，應依商標法第八十三條宣告沒收。
三、據上論斷，應依刑事訴訟法第四百五十五條之一第三項、第三百六十九條第一項
    前段、第三百六十四條、第二百九十九條第一項前段，商標法第八十二條、第八
    十三條，刑法第十一條前段、第五十六條、第五十五條、第四十一條第一項前段
    ，罰金罰鍰提高標準條例第二條，判決如主文。
本案經檢察官李建論到庭執行職務。
中　　　華　　　民　　　國　　九十三　　年　　 十一 　　月　　　五　　　日
                                    台灣台北地方法院刑事第二庭
                                        審判長  法  官  吳孟良
                                                法  官  雷淑雯
                                                法  官  蘇嘉豐
右正本證明與原本無異。
本件不得上訴。
                                                書記官  蘇靜紅
中　　　華　　　民　　　國　　九十三　　年　　 十一 　　月　　　五　　　日
附錄本案論罪科刑所適用法條全文：
商標法第八十二條：
明知為前條商品而販賣、意圖販賣而陳列、輸出或輸入者，處一年以下有期徒刑、拘
役或科或併科新臺幣五萬元以下罰金。
